【裁判字號】    99,聲,625
【裁判日期】    990429
【裁判案由】    聲請交保
【裁判全文】
臺灣士林地方法院刑事裁定               99年度聲字第625號
聲  請  人
即  被  告  甲○○
選任辯護人  江倍銓律師
上列聲請人即被告因違反毒品危害防制條例案件，經聲請具保停
止羈押，本院裁定如下：
    主  文
聲請駁回。
    理  由
一、本件聲請人即被告甲○○因違反毒品危害防制條例案件，經
    本院訊問後，認其犯嫌重大，所犯為最輕本刑5 年以上有期
    徒刑之罪，難認無逃亡之虞，尚須傳喚證人、共犯釐清案情
    ，有勾串證人、共犯之虞，有刑事訴訟法第101 條第1 項各
    款之情形，為保全審判之進行，有羈押之事由及必要，於民
    國99年3 月12日裁定羈押，並禁止接見通信在案。
二、聲請意旨略以：伊受僱於共同被告朱天霖，僅係「娃娃天堂
    遊戲城」之員工，並非共同經營；共同被告李振銘未委託伊
    尋找毒品買家，李振銘係直接將毒品以新臺幣（下同）4 萬
    元賣給朱天霖，朱天霖再以4 萬3,000 元賣給共同被告簡志
    朋，簡志朋販毒所得未交給伊；伊不認識共同被告閔承哲，
    未販賣毒品予閔承哲；共同被告郭政筌係向簡志朋購買毒品
    ，郭政筌替簡志朋還5,000 元予朱天霖，伊未從中獲利；伊
    僅依朱天霖指示轉交毒品給簡志朋，無串供、逃亡之虞；伊
    之配偶坐骨神經受傷，請體恤家庭因素，准予具保停止羈押
    云云。
三、訊據被告甲○○固坦承共同被告朱天霖於98年10月間將毒品
    安非他命交予伊，由伊交予共同被告簡志朋、於99年1 月28
    日前2 個月之某時無償轉讓第三級毒品一粒眠予簡志朋（起
    訴書犯罪事實二），惟矢口否認其餘犯行（起訴書犯罪事實
    一、四、五、六），辯稱簡志朋販賣第二級毒品搖頭丸予共
    同被告郭政筌、委由郭政筌販賣第二級毒品安非他命予李建
    賢之友人、販賣第二級毒品安非他命、第三級毒品愷他命予
    共同被告林家豪，均係簡志朋個人所為，與伊無涉，伊未販
    賣毒品安非他命、愷他命予共同被告閔承哲、郭政筌云云。
    惟查，被告甲○○涉犯起訴書所列犯罪事實，有共同被告李
    振銘、朱天霖、簡志朋、林家豪、郭政筌於偵查中之證述、
    通訊監察譯文、扣案於被告甲○○房間查獲之毒品安非他命
    、海洛因等可稽，堪認被告甲○○犯罪嫌疑重大，所犯為最
    輕本刑5 年以上有期徒刑之重罪，衡諸常情，難認被告甲○
    ○無逃亡之虞，且被告甲○○僅承認起訴書犯罪事實二轉讓
    第三級毒品一粒眠予簡志朋，其餘犯行均矢口否認，並請求
    與共同被告對質，足見被告甲○○涉案部分尚有傳訊共同被
    告、證人之必要，而有勾串共犯、證人之虞。是本院認上開
    刑事訴訟法第101 條第1 項各款之羈押原因尚未消滅，為保
    全審判之進行，仍應予羈押。至被告甲○○所稱其配偶健康
    不佳、家庭因素等情，並非法院認定羈押之原因及必要性時
    應予斟酌之事項，所請難認有理由。綜上，本件羈押之原因
    尚未消滅，仍有羈押必要，被告聲請具保停止羈押，自難准
    許，應予駁回。
四、據上論斷，應依刑事訴訟法第121條第1項，裁定如主文。
中    華    民    國    99    年    4     月    29    日
                  刑事第六庭審判長法  官  杜惠錦
                                  法  官  黃欣怡
                                  法  官  陳美彤
以上正本證明與原本無異。
如不服本裁定應於送達後5日內向本院提出抗告狀。
                                  書記官  吳旻玲
中    華    民    國    99    年    4     月    29    日

司法院資訊處製作；財團法人民間司法改革基金會備份。
